臺灣桃園地方法院民事簡易判決　　　　109年度壢簡字第923號
原　　　告　謝志輝　

被　　　告　張文瀚　
訴訟代理人　陳俊瑋　
　　　　　　王韋智　
複　代理人　李玉樹　
上列當事人間請求損害賠償事件，本院於民國110 年8 月12 日
言詞辯論終結，判決如下：
    主    文
原告之訴及假執行之聲請均駁回。
訴訟費用由原告負擔。
    事實及理由
一、按訴狀送達後，原告不得將原訴變更或追加他訴。但擴張或
    減縮應受判決事項之聲明者，不在此限，民事訴訟法第255
    條第1 項但書第3 款定有明文。經查，本件原告起訴時原聲
    明：被告應給付原告新臺幣（下同）135,838 元，及自起訴
    狀繕本送達翌日起至清償日止，按年息5%計算之利息；嗣於
    本院審理中變更聲明為：被告應給付原告155,838 元，及自
    起訴狀繕本送達翌日起至清償日止，按年息5 ％計算之利息
    （見本院卷第62頁），核原告所為係擴張應受判決事項之聲
    明，依上揭規定，應予准許。
二、原告主張：原告於民國108 年11月27日8 時25分許，駕駛車
    牌號碼0000-00 號自用小客車（下稱系爭車輛），行經國道
    一號南向57公里時，因其超越前方被告所駕駛號碼ASL-7687
    號自用小客車（下稱被告車輛），引起被告不滿，被告開始
    惡意尾隨逼車，後原告行經國道一號南向66公里100 公尺處
    ，準備下幼獅交流道，被告竟不顧安危，自外線車道加速切
    換到系爭車輛所在之中間車道，並從右後方超車，導致被告
    車輛碰撞系爭車輛右後側保險桿，兩造車輛因此受損（下稱
    系爭車禍事故）。系爭車輛經車廠估價維修費用為35,838元
    ，又原告因被告惡意逼車之行為，受有巨大壓力，另請求精
    神慰撫金120,000 元，被告應賠償155,838 元等語，為此，
    爰依侵權行為損害賠償法律關係提起本件訴訟等語。並聲明
    ：（一）被告應給付原告155,838 元，及自起訴狀繕本送達
    翌日起至清償日止，按年息5 ％計算之利息。（二）願供擔
    保，請准宣告假執行。
三、被告則以：否認有惡意逼車行為，兩造就系爭車禍事故均有
    過失，責任應各半等語，資以抗辯。並聲明：原告之訴駁回
    。
四、按侵權行為損害賠償責任，須以行為人之不法行為與被害人
    所受損害間具有相當因果關係為其成立要件（最高法院110
    年度台上字第61號、109 年度台上字第2605號判決意旨參照
    ）。民法所定侵權行為之賠償，旨在填補被害人所受損害，
    損害之發生乃行為人負侵權行為責任之要件，倘無損害，即
    不生賠償責任之問題（最高法院109 年度台上字第2548號、
    108 年度台上字第1536號、第1196號判決意旨參照）。主張
    侵權行為損害賠償請求權之人，對於侵權行為之成立要件應
    負舉證責任（最高法院103 年度台上字第434 號、102 年度
    台上字第1893號、100 年度台上字第328 號判決意旨參照）
    。另按人格權受侵害時，得請求法院除去其侵害；有受侵害
    之虞時，得請求防止之。前項情形，以法律有特別規定者為
      限，得請求損害賠償或慰撫金；不法侵害他人之身體、健
    康、名譽、自由、信用、隱私、貞操，或不法侵害其他人格
    法益而情節重大者，被害人雖非財產上之損害，亦得請求賠
    償相當之金額，民法第18條第1 項、第195 條第1 項前段分
    別定有明文。上開條文所謂侵害，係指行為人之行為侵害之
    客體即為身體、健康、名譽、自由、信用、隱私、貞操權及
    其他人格權，始足當之。至於侵害財產權或財產上利益，反
    射之結果間接導致前開人格權之損害者，則不與之，況我國
    民法於侵害財產權之情形，無明文規定得請求給付慰撫金之
    情形。
五、經查，兩造於上揭時、地發生車禍，系爭車輛受有損害之事
    實，有道路交通事故現場圖、國道公路警察局第一公路警察
    大隊道路交通事故初步分析研判表、國道公路警察局道路交
    通事故當事人登記聯單、行車紀錄器檔案及截圖、估價單、
    發票各1 份附卷為憑（見本院卷第13至22頁、第33至36頁）
    ，本院並依職權向內政部警察署國道公路警察局第一公路警
    察大隊調取本件事故相關卷宗（見本院卷第39至48頁）、向
    臺灣桃園地方檢察署調取109 年度偵字第8605號卷核閱屬實
    ，且為兩造所不爭執，堪信為真實。惟系爭車輛係訴外人曾
    月琴所有，非原告之動產，此有公路監理電子閘門1 份附卷
    可稽，是縱使系爭車輛有原告所指摘之前揭損害情事，亦係
    曾月琴受有實際上之損害，並非原告，依前開說明，原告既
    無損害，即不生賠償責任之問題，且參卷內資料，原告於言
    詞辯論終結前未提出曾月琴將系爭車輛損害賠償請求權讓與
    原告之證明文件，則原告起訴請求被告負擔系爭車輛維修費
    用之責，自屬無據，不應准許。另本件原告稱受因被告駕駛
    行為受有精神上之損害，故請求非財產上之損害賠償等情，
    然原告未因系爭車禍事故受有生命、身體、健康等傷害，自
    無人格權受有侵害，原告此部分之請求核與上揭規定有間，
    亦屬無據，無從准許。
六、綜上，原告依侵權行為法律關係，請求被告應給付155,838
    元，及自起訴狀繕本送達翌日起至清償日止，按年息5 ％計
    算之利息，為無理由，應予駁回。其假執行之聲請亦失其依
    據，併予駁回。
七、訴訟費用負擔之依據：民事訴訟法第78條。
中    華    民    國  110     年    9     月    17    日
                  中壢簡易庭      法  官  張得莉
以上為正本係照原本作成。
如不服本判決，應於送達後20日內，向本院提出上訴狀並表明上
訴理由，如於本判決宣示後送達前提起上訴者，應於判決送達後
20日內補提上訴理由書（須附繕本）。
如委任律師提起上訴者，應一併繳納上訴審裁判費。
中    華    民    國  110     年    9     月    22    日
                                  書記官  鄭涵勻